臺灣高等法院花蓮分院刑事判決　　　　96年度交上易字第16號
上　訴　人　臺灣花蓮地方法院檢察署檢察官
被　　　告　乙○○
上列上訴人因被告公共危險等案件，不服臺灣花蓮地方法院中華
民國96年3月21日96年度易字第61號第一審判決（起訴案號：臺
灣花蓮地方法院檢察署96年度偵字第218號），提起上訴，本院
判決如下：
    主  文
上訴駁回。
    事實及理由
一、公訴人以被告明知飲用酒類足以造成不能安全駕駛動力交通
    工具之危險，竟於民國95年12月27日上午，即開始飲用罐裝
    啤酒共6罐，飲酒後視覺及行為反應能力降低，已不能安全
    駕駛動力交通工具，仍貿然於同日下午2時59分許，無照駕
    駛車牌ET-4720號小貨車，沿花蓮縣花蓮市○○路由南往北
    方向行駛，行經該路498號前，撞及路旁正欲開啟車門之行
    人甲○○、游微屏，致使甲○○受有左側骨盆骨折、尾椎骨
    骨折、左側肱股幹閉鎖性骨折、右肘挫傷、頭部外傷併臉部
    擦挫傷、右手背擦挫傷等傷害；游微屏受有左小腿、足踝內
    側及大腳趾挫瘀傷等傷害。經警測試被告呼氣酒精濃度值高
    達1.59毫克／公升，因認被告涉有刑法第185條之3之重大違
    背義務致交通危險罪嫌、同法第284條第1項之過失傷害罪嫌
    。原審以被告犯行事證明確，而適用刑法第185條之3、第
    284 條第1項前段、第55條、第51條第5款、第62條前段、第
    41條第1項前段，道路交通管理處罰條例第86條第1項，分別
    量處被告服用酒類，不能安全駕駛動力交通工具而駕駛，處
    有期徒刑2月；又因過失傷害他人，處有期徒刑5月，並定應
    執行刑6月，以資儆懲。本院審理結果，認原審判決認事用
    法及量刑均無不當，應予維持，並引用第一審判決書記載之
    事實、證據及理由如附件。
二、檢察官依告訴人之請求提起上訴意旨略以：被告係同時具有
    「無駕駛執照駕車」、「酒醉駕車」兩款加重事由，原審未
    能遞加其刑，尚有未妥；又被告於肇事後，並未立即停車，
    反駕車逃逸約200公尺，因撞擊他車及路人攔阻始被逮獲，
    原審就此駕車逃逸之事實未能查明，予以論究，亦未列入量
    刑之參考，其認事用法均有所未妥；且被告於發生車禍後，
    竟與同住所之陳金枝設定假債權，毫無彌補被害人之意思，
    犯後態度極為惡劣，原審顯然未慮及此，有重大失衡情形云
    云。
三、按量刑之輕重，係屬事實審法院得依職權自由裁量之事項，
    苟已斟酌刑法第57條各款所列情狀，而未逾越法定刑度，不
    得遽指為違法。查原判決已就被告明知酒後已達不能安全駕
    駛之程度下，仍無照駕車上路，惡性非輕，加以審酌；同時
    參酌被告因酒精影響致不能安全駕駛之程度、所造成之危害
    ，以及被告自始坦承犯行，然於案發後旋將其名下不動產設
    定抵押權與其母，卻辯稱其經濟狀況不佳無力賠償，迄今未
    與告訴人2人達成和解，亦未為任何賠償等一切情狀，以為
    科刑之考量。原判決在法定刑範圍內為刑罰裁量職權之行使
    ，既未逾越法定刑度，即無不合。次查被告雖具有道路交通
    管理處罰條例第86條第1項之無照及酒醉駕車兩項加重原因
    ，然依道路交通管理處罰條例第86條第1項規定，並無遞加
    重其刑之規定，且本條之立法意旨係以具有加重事由仍為駕
    駛，所造成之危險性遠大於未具有加重事由而駕駛之行為，
    是特將之列為加重刑罰之事由，縱同時有數種違規情形，同
    時造成過失行為，亦僅係同時構成加重要件，故僅加重一次
    即可。準此，檢察官以被告係無照駕駛及酒醉駕車應遞加重
    其刑等語，核屬無據。末查起訴書並未提及關於被告肇事逃
    逸之任何情節，尚不能認為起訴事實已有敘明被告肇事逃逸
    之犯行，且起訴書之證據法條欄亦未論斷有何積極證據足證
    被告有肇事逃逸之犯行或引述刑法第185條之4，應認此部分
    並未經起訴，自非本院所得審酌。本件上訴為無理由，應予
    駁回。
據上論結，應依刑事訴訟法第373條、第368條，判決如主文。
本案經檢察官丙○○到庭執行職務。
中　　華　　民　　國　　96　　年　　6　　月　　14　　日
                  刑事庭審判長法  官   謝 志 揚
                              法  官   賴 淳 良
                              法  官   林 慶 煙
以上正本證明與原本無異。
本件不得上訴。
                              書記官   林 明 智
中　　華　　民　　國　　96　　年　　6　　月　　14　　日
